

📞 Contact

Phone

+261 38 20 342 72

h.andrianjafison@gmail.com

Address

Logement 109 cité Mandrimena Andoharanofotsy



Education

2019 - 2022 Licence en développement web **IT University**

2018 - 2019 **Bacc Scientifique** Lycée Aceem Ankadivato



Expertise

- Frameworks
- UI/UX
- Base de données
- Architecture logicielle
- Gestion de versions
- Tests et débogage



Certificat

Fev 2023 | Axian Group Certificat meta complience axian

Andrianjafison Heritiana

Développeur Full Stack

Profil

Développeur web Full Stack âgé de 25 ans, passionné par l'innovation et les performances, je m'efforce de créer des solutions logicielles robustes et évolutives. Avec une expertise pointue dans un large éventail de langages et de frameworks, j'ai acquis une solide expérience dans la conception et le développement de projets complexes. Toujours à l'affût des dernières technologies, je suis constamment en quête d'amélioration et de nouveaux défis passionnants pour perfectionner mes compétences et offrir des solutions innovantes et professionnelles.

Experience

Fev 2023 - Présent

Jovena Madagascar I Axian group

Développeur full stack junior

En tant que développeur chez Jovena Madagascar, j'ai acquis une expérience significative en développement web, en gestion de projet agile, en optimisation des performances et en résolution efficace des problèmes, tout en maintenant un haut niveau de qualité dans des délais serrés.

Nov 2022 - Fev 2023

Jovena Madagascar I Axian group

Stage d'embauche développeur

Pendant mon stage d'embauche chez Jovena, j'ai découvert le monde professionnel du développement Full Stack. Ce stage s'est conclu par un poste en CDI, où j'ai pu continuer à développer mes compétences professionnelles.

Technical skills

Java	••••••
Python	••••••
PHP	••••••
HTML & CSS	•••••
JavaScript	•••••

Hobbies

Jeux video Musique Sport

Soft skills

Résolution de problèmes Travail d'équipe Créativité